臺灣高等法院高雄分院刑事判決　　 94年度上更(一)字第238號
上　訴　人
即　被　告　甲○○
指定辯護人　本院公設辯護人　 孫妙岑
上列上訴人因違反毒品危害防制條例案件，不服臺灣高雄地方法
院93年度訴字第2678號中華民國94年1 月25日第一審判決（起訴
案號：臺灣高雄地方法院檢察署93年度偵字第16852 號），提起
上訴，經判決後，由最高法院發回更審，本院判決如下：
    主  文
原判決撤銷。
甲○○共同販賣第一級毒品未遂，處有期徒刑柒年陸月。扣案之
海洛因貳拾壹包（總淨重貳點陸公克，空包裝重肆點肆捌公克
）均沒收銷燬之。
    事  實
一、甲○○、洪明潔明知海洛因為毒品危害防制條例所列管之第
    一級毒品，不得販賣，由洪明潔以其單獨基於販賣第一級毒
    品牟利之意思，向綽號「仔」者販入之海洛因一批，供交
    易之用，再與甲○○共同基於意圖營利販賣第一級毒品之犯
    意，由甲○○負責送貨、收款之事宜。適有郭瑞（另經檢
    察官為不起訴處分）於民國（下同）93年8 月23日22時許，
    以公共電話與洪明潔聯繫，欲向洪明潔購買海洛因，雙方約
    定1 小包海洛因0.3 公克之買賣價格為新台幣（下同）500
    元，並約定在高雄縣大寮鄉○○路加油站旁交易，洪明潔即
    告知甲○○交易時間、地點及對象後，由甲○○攜帶欲交付
    予交易對象郭瑞之海洛因1 包（毛重0.3 公克）前往約定交
    易地點。郭瑞依約於同年月24日凌晨零時30分許，前往高雄
    縣大寮鄉○○路加油站旁等候，而甲○○亦依約騎乘機車到
    達該處，見郭瑞已在該處等候，乃上前詢問郭瑞是否姓「郭
    」而確認郭瑞之身分後，郭瑞即交付500 元現鈔予甲○○，
    而甲○○欲取出海洛因1 包交付予郭瑞時，在場埋伏查緝之
    員警見事機成熟，乃立即上前逮捕郭瑞。而甲○○見員警衝
    出，為圖湮滅證據，乃將原欲交付予郭瑞之海洛因1 包丟置
    地上，惟仍為警當場查獲，並扣得500 元現鈔1 張、海洛因
    1 包（毛重0.3 公克），致未完成交易。嗣經甲○○同意帶
    同員警前往其位於高雄縣大寮鄉○○村○○路1 之1 號住處
    執行搜索，於其住處又扣得海洛因20袋（共計扣得海洛因21
    包，總淨重2.63公克，空包裝重4.48公克）。
二、案經內政部警政署保安警察第三總隊第二大隊報告臺灣高雄
    地方法院檢察署檢察官偵查起訴。
    理  由
壹、程序部分
一、按被告以外之人於審判外之言詞或書面陳述，除法律有規定
    者外，不得作為證據，刑事訴訟法第159 條第1 項定有明文
    。經查，證人郭瑞、洪明潔於警訊中之供述，屬於被告以外
    之人於審判外之言詞陳述，業經原審指定辯護人於原審準備
    程序中就其證據能力提出異議，且查無同法第159 條之1 至
    第159 條之5 之情形，揆諸上開規定，自應認為無證據能力
    。
二、證人洪明潔、郭瑞雖曾於93年8 月24日檢察官偵訊時具結作
    證，惟按證人恐因陳述致自己或與其有前條第1 項關係之人
    受刑事追訴或處罰者，得拒絕證言；證人有第181 條之情形
    者，應告以得拒絕證言，刑事訴訟法第181 條、第186 條第
    2 項分別定有明文。蓋雖除法律另有規定者外，不問何人，
    於他人之案件，有為證人之義務（同法第176 條之1 參照）
    。然被告並無自證己罪之義務，而有保持緘默之權利，此乃
    刑事被告之緘默權，且司法警察、檢察官及法院依法於訊問
    前，亦有告知其得保持緘默之義務（同法第95條第2 款參照
    ）。是國民於他人之案件中，雖有為證人之義務，但仍不能
    以其有作證之義務，而剝奪其為被告時之緘默權。為調和國
    民之作證義務與刑事被告緘默權之衝突，乃有刑事訴訟法第
    181 條之規定，並於同法第186 條第2 項規定於此情形須告
    以得拒絕證言。被告甲○○自警訊時開始，即供稱本案扣案
    第一級毒品海洛因為洪明潔所有，是就扣案毒品為何人所有
    及何人從事於販賣第一級毒品海洛因等待證事實而言，證人
    洪明潔非無犯嫌，已符合刑事訴訟法第181 條之要件；而證
    人郭瑞所陳述內容既係其向何人購買第一級毒品海洛因，則
    其自己亦將因持有或施用毒品之嫌疑，而有致自己受刑事追
    訴處罰之虞，亦符合刑事訴訟法第181 條之要件，故證人洪
    明潔、郭瑞依法均有拒絕證言之權利，且依同法第186 條第
    2 項之規定，檢察官或法院在命其等具結作證前，應先告以
    得拒絕證言。觀之偵訊筆錄，並未有告以得拒絕證言之記載
    ，尚難認與刑事訴訟法第186 條第2 項之規定相符。惟此告
    知義務及拒絕證言權之規定，既係為調和國民作證義務與刑
    事被告緘默權而設，其所保障者應係恐受刑事追訴或處罰之
    證人，而非本案之被告，故違反此規定應生何種之效果，當
    應自保障證人之權益而為解釋，而非將此利益或不利益，歸
    諸於與上開規定無涉之本案被告。故雖於偵查中，檢察官於
    詰問證人洪明潔、郭瑞時並未告以得拒絕證言，應認為僅生
    於證人洪明潔、郭瑞有虛偽陳述之情形時，不能以偽證罪處
    罰，亦不能以其陳述作為證明證人洪明潔、郭瑞本身犯罪事
    實之證據之效果而已。綜上，檢察官於偵查中雖有未對證人
    洪明潔、郭瑞告以得拒絕證言之程序瑕疵，然於本件被告甲
    ○○被訴販賣第一級毒品案件中，其證詞亦非無證據能力。
三、被告之選任律師於本院前審指稱：警方之搜索筆錄，就執行
    處所係填載高雄縣大寮鄉○○村○○路1 之1 號，事後再以
    較淺色之筆在「執行處所」欄外擅自加填(一)高雄縣大寮鄉○
    ○路新厝加油站旁，並將執行時間由93年8 月23日23時22分
    擅改為22時20分，再命被告捺指印，且海洛因1 包係在加油
    站地上查獲，用衛生紙包，並非在被告身上搜獲，該搜索
    筆錄上記載搜索情形係警方事後偽造，又當時警方出動11名
    警員，壓制被告由新厝加油站帶警員到新厝路1 之1 號住處
    搜索，於此情況下被告殊不可能有表達不同意搜索之可能，
    上開搜索應非出於被告之自願性甚明，因此在加油站搜索扣
    押之海洛因1 包自無證據能力云云。查證人即保三總隊第二
    大隊第二中隊警員胡軫糖於本院前審審理證稱：我們原先去
    加油站是5 、6 個人，後來去搜索房子時，昭明派出所之警
    員才來會合，故搜索房子時有十幾名警員，搜索地點有2 處
    ，本來想製作2 張搜索筆錄，後來想是同一個嫌疑人，遂只
    製作1 張，並在搜索筆錄增列加油站一處之搜索等語。按司
    法警察逮捕犯罪嫌疑時，雖無搜索票，亦得逕行搜索其身體
    、隨身帶之物件，所使用之交通工具及其立即可觸及之處
    所，又可為證據或得沒收之物，得扣押之，刑事訴訟法第13
    0 條、第133 條第1 項定有明文。被告於前揭時間在新厝路
    加油站旁，因帶1 包海洛因，與郭瑞見面，自郭瑞手上取
    得500 元，在該處埋伏之警員，認被告與郭瑞有交易海洛因
    之嫌疑，衝出逮捕郭瑞，被告見狀遂將其所帶以衛生紙包
    之海洛因1 小包丟棄地上，為警查獲扣押等情，業據被告
    甲○○及證人胡軫糖供陳一致，則警員搜索扣得該海洛因1
    小包，揆諸前揭規定即無不法，該扣押之海洛因1 小包應得
    作為證據。又該加油站距離新厝路1 之1 號工寮被告住處，
    騎機車車程約須5 分鐘，此經被告供明在卷，兩地距離尚遠
    ，顯非立可觸及之處所，並不符合「即時性」之要件，因對
    身體、住宅之搜索，為嚴重侵犯人民身體自由、居住安寧、
    隱私及財產權之行為，故執行搜索時，自應遵守刑事訴訟法
    有關之規定，且不得逾越必要之程度，始符該法保障人民不
    受非法及不當搜索之意旨（最高法院91年台上字第5653號判
    決參照）。本案警方在該新厝路1 之1 號被告居住處搜索，
    雖不符合附帶搜索之要件，但經被告同意搜索，並在搜索扣
    押證明筆錄「執行之依據」受搜索人同意執行搜索欄簽名，
    有該扣押筆錄可按，況如非被告同意，警員無從得知被告租
    居該處，顯係經被告同意帶同警員前往搜索，被告雖否認同
    意搜索，但未能說明有何事證足以證明其同意搜索非出於自
    由意識，自難採信，是應屬合法搜索，該搜索所扣得之物，
    應認有證據能力。
貳、實體部分
一、訊據上訴人即被告甲○○矢口否認有上開販賣第一級毒品海
    洛因之犯行，辯稱：伊不認識郭瑞，亦不知郭瑞有以電話連
    絡向洪明潔購買海洛因之情事，當晚是洪明潔到伊住處，後
    來伊適要外出買奶粉，洪明潔說她要睡覺，因郭瑞欠她500
    元，要伊外出時順便到新厝加油站旁幫她向郭瑞收取，伊
    帶之1 小包海洛因係伊向洪明潔買來要供自己施用的云云。
    但查：
  (一)證人郭瑞於原審審理時經交互詰問證稱：「（是否有於今年
    8 月23日於大寮新富加油站交500 元給被告？）是的，那50
    0 元是我拿的。」、「（警察於被告手上查扣之500 元是你
    交付？）是的。」、「（為何要交500 元給被告？）我與她
    不熟，我打電話去的時候，當時是洪明潔接的電話，她綽號
    『阿妹』，我當時向洪明潔說我要以500 元購買海洛因，而
    洪明潔叫我在加油站那裡等。後來被告她騎機車過來問我是
    否姓『郭』，可能是她要拿東西給我，我將錢交付給被告的
    時候，東西尚未拿到，警察就過來了。」、「（是否認識洪
    明潔？認識，約一個月。」、「（是跟洪明潔或被告購買毒
    品？）當時是向洪明潔購買，但送貨來的人是被告。那時我
    並無向她拿到毒品，我只是將錢拿給她。」、「（之前有無
    向洪明潔買過毒品？）2 次，是海洛因。每次買500 元。」
    、「（如何交易？）我是先打電話，出來送貨的人都不一樣
    。」、「（都是洪明潔接的電話？）應該是，聲音沒有錯。
    」、「（之前買的那兩次毒品時間、地點？）大寮那裡，時
    間我忘記。差不多是查獲前一、二個星期。」、「（前兩次
    向洪明潔購買毒品送貨的人是否為被告？）不是。」、「（
    你是否有向被告購買過毒品？）無。」、「（為何警察於8
    月24日製作筆錄時問你向被告購買幾次毒品時你稱購買3 次
    ？）我是說2 、3 次，我打電話去時，我不曉得他們的名字
    ，我只是打去說找阿妹。」、「（於偵查的時候為何向檢察
    官稱你是向被告購買毒品？）當時被告有出來，檢察官問我
    是否錢交給她，我說是。」、「（警察後來於被告住處搜索
    時有查到洪明潔？）是的，我有看到。」、「（當天查到洪
    明潔是否你向她購買毒品的人？）那天查到之後就分開了。
    」、「（你之前不是就認識洪明潔？）是的，我見過她1 、
    2 次，但每次打電話去她都叫別人送貨，之前是向洪明潔買
    ，我不認識被告。」（見原審卷第101-107 頁）。
  (二)證人即查獲本案之員警胡軫糖於原審審理時到庭證稱：「那
    天晚上去埋伏，約在6 、7 點的時候我們到鳳林路與新厝路
    加油站前面埋伏，那時我們在那裡吃飯，之前看到被告來2
    、3 次，有一次要捉她的時候，對方是開車，怕與她發生碰
    撞，所以我們不敢捉她，這一次是被告與郭瑞騎乘機車，所
    以我們就前往查緝。」、「當時被告手上有500 元，那包毒
    品是包在衛生紙掉在地上，我們就將他們兩人逮捕，並去被
    告住處搜索，當時搜索有經過被告之同意，進入屋內時有發
    現另一嫌犯洪明潔，而裡面有毒品、吸食器、注射針筒，安
    非他命等。」、「（當天於被告住處所扣得之毒品在屋內何
    處搜得？）床上盒子裡面。」、「（為何知道被告約在該加
    油站交易毒品？）我們當時並非要捉她，只是知道那裡有人
    交易毒品，所以才在那裡埋伏。」、「（當天有查獲郭瑞，
    郭瑞當時有無承認他是向被告購買毒品？）有。」（見原審
    卷第97-101頁）。
  (三)被告甲○○並不否認其赴新厝路加油站見面時確曾帶扣案
    之1 包海洛因之事實；而依證人郭瑞上開證述，其既係為購
    買海洛因而前往該加油站，且與被告見面後已確認身分，當
    必於交付500 元予被告後，同時向被告要求交付其欲購買之
    海洛因，銀貨兩訖，被告如係受洪明潔之託，誤認郭瑞欠洪
    明潔500 元，其前往該加油站僅係為了替洪明潔向郭瑞收取
    500 元現金，則其何須攜帶海洛因1 包至該處？其又何以恰
    巧攜帶郭瑞所欲購買之毒品種類及數量到場？而洪明潔如係
    為利用不知情之被告代其完成毒品交易，則洪明潔雖不無以
    欺瞞手段而誘使被告代其向郭瑞取款之可能，然其又如何使
    被告在不知情之情形下，攜帶海洛因前往交易地點後，交付
    予郭瑞？被告如不攜帶毒品前往現場，則郭瑞又當如何向被
    告要求交付毒品？足見被告確係為了與郭瑞交易第一級毒品
    海洛因，而攜帶交易標的之海洛因1 包前往上開加油站，並
    於確認郭瑞為交易對象後，先向郭瑞收取此次買賣毒品之價
    金500 元，在交付毒品完成交易前，即為警查獲。被告辯稱
    係為了替洪明潔向郭瑞收取前欠款項云云，顯不足採。被告
    於原審審理時就其何以帶海洛因1 包，雖又辯稱：是因怕
    被洪明潔偷走了等語（見原審卷第13、15頁）；然查警方另
    於上開新厝路1 之1 號被告住處查獲海洛因20包，有扣押物
    品目錄表在卷可稽，雖被告供稱該等海洛因係洪明潔所有，
    而洪明潔於原審則堅稱係被告所有等情，姑不論該等海洛因
    究係何人所有，如係被告所有，被告何以不怕洪明潔偷走其
    留於家中之20包海洛因，而獨獨帶走1 包海洛因；如係洪明
    潔所有，被告且稱在加油站被查扣之海洛因係購自洪明潔，
    則洪明潔既係販毒者，身上擁有大量之海洛因，其豈會偷走
    賣予被告之1 包海洛因，被告上揭於原審所辯，亦與事理有
    違，並不可信。而扣案疑似毒品海洛因之物21包，經送鑑定
    結果，亦認為具有第一級毒品海洛因成分，且純度高達百分
    之47.17 ，此有法務部調查局93年10月14日調科壹字第2200
    18217 號鑑定通知書在卷可稽（見原審卷第19頁），足見被
    告確有於上開新厝路加油站出賣第一級毒品海洛因予郭瑞未
    果之事實無訛。另證人洪明潔於本院審理中雖否認被告於上
    述加油站被警查扣之海洛因係其所有，然亦證述：案發當天
    晚上至被告住處時，郭瑞曾打電話給伊，請伊幫忙調毒品等
    情（見本院94年10月6 日審判筆錄），參酌證人郭瑞於原審
    證述：我與被告不熟，我打電話去的時候，當時是洪明潔接
    的電話，她綽號『阿妹』，我當時向洪明潔說我要以500 元
    購買海洛因，而洪明潔叫我在加油站那裡等。後來被告她騎
    機車過來問我是否姓『郭』，可能是她要拿東西給我，我將
    錢交付給被告的時候，東西尚未拿到，警察就過來了。」、
    「（是否認識洪明潔？認識，約一個月。」、「（是跟洪明
    潔或被告購買毒品？）當時是向洪明潔購買，但送貨來的人
    是被告。那時我並無向她拿到毒品，我只是將錢拿給她。」
    、「（之前有無向洪明潔買過毒品？）2 次，是海洛因。每
    次買500 元。」、「（如何交易？）我是先打電話，出來送
    貨的人都不一樣。」、「（都是洪明潔接的電話？）應該是
    ，聲音沒有錯。」（見原審卷第102-104 頁）。由上觀之，
    本件毒品之交易係由洪明潔與郭瑞先談妥購買毒品之數量、
    金錢及交易地點，再委由被告出面送貨及收取貨款，至為明
    確。足見洪明潔與被告間就本件販賣第一級毒品未遂犯罪，
    有犯意聯絡及行為分擔應無疑義。綜上所述，本件事證明確
    ，被告之犯行，堪以認定。
二、核被告甲○○所為，係犯毒品危害防制條例第4 條第1 項、
    第6 項之販賣第一級毒品未遂罪。證人郭瑞既係以電話向洪
    明潔購買第一級毒品海洛因，卻係由被告負責收款交貨，足
    認被告與洪明潔間有犯意之聯絡，行為之分擔，應依刑法第
    28條共同正犯之規定論處。被告已著手於犯罪行為之實行而
    不遂，為未遂犯，應依刑法第26條前段之規定減輕其刑。至
    洪明潔基於販賣毒品之意思，向綽號「仔」者購入海洛因
    ，其於販入海洛因時，販賣毒品之行為即已完成，然洪明潔
    購買毒品係由其單獨為之，被告並未參與，自不能認被告於
    洪明潔購入海洛因時，即應與洪明潔負共同販賣第一級毒品
    既遂罪，應予明。
三、原審予以論罪科刑，固非無見；然查：被告於上述時、地，
    已收受郭瑞所交付之500 元，尚未交付毒品時，即被警查獲
    等情，已據證人郭瑞及警員胡軫糖分別於原審證述明確（見
    原審卷第98、102 頁），而原判決事實欄竟認郭瑞尚未交付
    500 元予被告之時，即被警查獲，即有認定事實違誤之失，
    自有未合。被告上訴意旨，否認犯罪，固無足取，然原判決
    既有上述可議，自應由本院將原判決撤銷改判。審酌被告為
    圖一己之私利，竟與洪明潔共同販賣海洛因，戕害他人身心
    健康並危害社會治安，犯後矢口否認犯行，顯無悔意，惟念
    其販賣之海洛因數量非鉅，僅販賣1 次，且未遂等一切情狀
    ，爰予科處有期徒刑7 年6 月；扣案之海洛因21包（總淨重
    2.63公克）係毒品，空包裝重4.48公克因無法與毒品剝離，
    應視為毒品，均依毒品危害防制條例第18條第1 項前段之規
    定沒收銷燬之。而鑑驗耗用之海洛因，既已滅失，即無庸再
    為沒收之諭知。至在新厝路1 之1 號被告住所查扣之安非他
    命、注射針筒、吸管、止血帶等物，因無證據證明與被告本
    案販賣毒品罪有何關聯，爰不併為沒收之諭知。
四、公訴意旨另略以：被告竟基於販賣毒品之犯意，自93年8 月
    21日起，向姓名年籍不詳之人販入不詳數量之海洛因毒品，
    除供自己施用及前開在新厝加油站旁賣予郭瑞外，更將海洛
    因以每0.3 公克新台幣500 元等不等之價格，在高雄縣大寮
    鄉○○路1-1 號前空屋販賣予洪明潔、郭瑞等不特定人施用
    。因認被告此部分事實亦涉有毒品危害防制條例第4 條第1
    項之販賣第一級毒品罪嫌。惟按犯罪事實應依證據認定之，
    無證據不得認定犯罪事實；次按不能證明被告犯罪者，應諭
    知無罪之判決，刑事訴訟法第154 條第2 項、第301 條第1
    項分別定有明文。又事實之認定，應憑證據，如未能發現相
    當證據，或證據不足以證明，自不能以推測或擬制之方法，
    為裁判基礎；且認定不利於被告之事實須依積極證據，苟積
    極證據不足為不利於被告事實之認定時，即應為有利於被告
    之認定；另認定犯罪事實所憑之證據，雖不以直接證據為限
    ，間接證據亦包括在內，然而無論直接證據或間接證據，其
    為訴訟上之證明，須於通常一般之人均不致有所懷疑，而得
    確信其為真實之程度者，始得據為有罪之認定，倘其證明尚
    未達到此一程度，而有合理之懷疑存在而無從使事實審法院
    得有罪之確信時，即應由法院為諭知被告無罪之判決（最高
    法院40年台上字第86號、30年台上字第816 號、76年台上字
    第4986號分別著有判例參照）。經查，公訴意旨認被告涉有
    此部分犯行，無非係以證人郭瑞、洪明潔於警、偵訊之供述
    ，及扣案毒品係自被告住處查獲，自屬被告所有等情為其論
    據。然查，證人郭瑞於原審審理時堅稱伊係向洪明潔購買毒
    品，伊於警、偵訊中之所以指認被告，係因伊不知對方姓名
    ，只知其綽號「阿妹」，且因係被告出面，伊才將錢交予被
    告等語；並證稱伊向洪明潔所購買之毒品有時會以夾鏈袋裝
    在吸管裡面等語。參以證人郭瑞既與被告及證人洪明潔均素
    無恩怨，且於原審審理中亦明確指認被告係在高雄縣大寮鄉
    ○○路加油站與其交易毒品之人，衡情當無就此部分飾詞迴
    護被告，而另誣指證人洪明潔販賣毒品之理。且證人洪明潔
    除本件外，並曾於93年7 月30日經警查獲持有第一級毒品海
    洛因51小包（淨重6.83公克，空包裝重9.98公克），除經洪
    明潔於檢察官偵查中供明外，並經本院向高雄縣警察局林園
    分局調閱洪明潔涉案之該分局林警刑移字第1134號卷查明屬
    實，以洪明潔持有第一級毒品海洛因數量之鉅，又均已一一
    分裝完畢之情觀之，當應非僅係供己吸毒所用而已，其所涉
    販賣毒品罪嫌已屬重大。且該案扣案毒品均係以夾鏈袋包裝
    後，再捲成細條狀塞入塑膠吸管之方式包裝掩飾，此有該案
    扣案毒品照片3 張在卷可稽，核與證人郭瑞所述其之前向洪
    明潔購買毒品時所收受之毒品包裝方式相同，亦與被告所供
    本件扣案毒品之包裝方式相同，更足認證人郭瑞所證毒品係
    向洪明潔購買之情屬實，足堪採信。而洪明潔於檢察官偵查
    中之所陳扣案毒品均屬被告所有及其向被告購買毒品云云，
    無非係推諉卸責之詞，殊不足採。是本件於被告住處所查扣
    之第一級毒品海洛因20包是否屬被告所有，即非無疑。而證
    人郭瑞雖曾於檢察官偵訊中供稱其除此次在高雄縣大寮鄉○
    ○路加油站之交易外，另曾向被告買過2 次毒品等語，與其
    於原審審理中所為之證述不符，且查無證據足認與事實相符
    ，亦難採為被告販賣毒品之證據。此外，復查無其他積極證
    據足認被告除在93年8 月24日於高雄縣大寮鄉○○路加油站
    與郭瑞交易毒品外，尚涉有此部分之犯罪，是被告被訴此部
    分之犯行，即屬不能證明，原應為無罪之諭知，惟公訴意旨
    認此部分如成立犯罪，亦與前開論罪科刑部分有連續犯之裁
    判上一罪關係，依審判不可分原則，爰不另為無罪之諭知。
五、至於洪明潔涉犯販賣第一級毒品罪部分，另移檢察官偵辦。
據上論斷，應依刑事訴訟法第369 條第1 項前段、第364 條、第
299 條第1 項前段，毒品危害防制條例第4 條第1 項、第6 項、
第18條第1 項前段，刑法第11條前段、第28條、第26條前段，判
決如主文。
本案經檢察官林惠到庭執行職務。
中　　華　　民　　國　　94　　年　　10　　月　　20　　日
                  刑事第三庭    審判長法  官　周賢銳
                                      法  官  黃仁松
                                      法  官  謝宏宗
以上正本證明與原本無異。
如不服本判決應於收受本判決後10日內向本院提出上訴書狀，其
未敘述上訴理由者，並得於提起上訴後10日內向本院補提理由書
狀（均須按他造當事人之人數附繕本）「切勿逕送上級法院」。
中　　華　　民　　國　　94　　年　　10　　月　　24　　日
　　　　　　　　　　　　　　　　　　　書記官　熊惠津
附錄本件判決論罪科刑法條：
毒品危害防制條例第4條第1項第6項
製造、運輸、販賣第一級毒品者，處死刑或無期徒刑；處無期徒
刑者，得併科新臺幣 1 千萬元以下罰金。
前五項之未遂犯罰之。
                                                      H
